# 持有结构化集合资金信托计划劣后级份额是否需要合并该信托计划

提问人：hemingxu1988 时间：2019-12-27 20:57:43
陈老师，您好！
想咨询您关于持有结构化集合资金信托计划劣后级份额是否需要合并该信托计划。
背景：
2019 年 5 月，A 公司为一提供助贷服务的互联网公司，与B 信托成立XX结构化集合资金信托计划，信托计划份额为 1 亿元，其中75% 为优先级受益人（ 100 万级投资者的预期收益率 8.2% 左右， 1000 万级投资者的预期收益率通过协商确定），25% 为劣后级受益人，A 公司作为该信托的唯一劣后级投资者。该信托计划已经募集完毕并正常运行。
本信托计划预计存续期限为 13 个月，自信托计划成立日开始计算，如发生信托文件规定的信托计划终止情形时，本信托计划终止。
信托计划根据本合同的约定可以提前终止或者延期。
为了达到信托目的，B 信托委托 A 公司作为该信托计划项下资产服务顾问（以下简称A 公司），A公司负责潜在借款人开发/借款人推荐、特定事项调查、事务性管理、催收及不良资产处置等业务，信托支付A 公司资产服务顾问费（每日计算的资产服务顾问费 =当日信托份额余额 1 元 0.5%/365）。
B 信托有权自主严格落实贷款发放的个人资质审核及风控措施。对最终资质的审核，贷款申请、贷款调查及贷款审批等应符合《关于规范整顿 “现金贷” 业务的通知》及《个人贷款暂行管理办法》规定。B 信托实际行使审核职能，对不符合标准的贷款进行驳回，并记录留存。B 信托通过资产服务顾问平台对《贷款合同》采取必要的公示手续，并对增加借款人责任、免除贷款人责任的格式条款做出提示。
B 信托公司通过委托风控数据服务公司提供风控数据服务，委托信息技术服务机构提供信息技术服务。
信托计划中有关于委托人的追加认购义务
i 劣后委托人承诺在信托计划存续期内任一核算日，信托财产专户项下货币资金形式信托财产不足以按照本合同约定支付截至该核算日应付的各项信托费用及全部优先信托单位的信托利益 (信托利益的计算方式按照本合同中的约定)，劣后委托人将追加认购相应的信托计划劣后信托单位 (但不增加劣后受益人信托受益权份额规模)。
ii 劣后委托人承诺信托计划存续期间, 每个信托利益定期核算日信托财产扣除所有逾期 30 天 (不含) 以上贷款本息后的净值按照本合同约定支付截至该核算日应付的各项信托费用后少于计算至该核算日全部优先信托单位的信托利益 (信托利益的计算方式按照本合同的约定)，劣后委托人将追加认购相应的信托计划劣后信托单位 (但不增加劣后受益人信托受益权份额)。
如发生劣后委托人需追加认购的情形，则受托人应于该核算日 (不含该日)
后立即通知劣后委托人 (劣后委托人的追加认购不因受托人未向劣后委托人发出追加认购通知而免除)，劣后委托人于不晚于收到受托人通知的 [3]个工作日内将不低于 “使得信托财产专户项下货币资金形式信托财产足以按照本合同约定支付截至该核算日应付的各项信托费用及全部优先信托单位的信托利益” 且 “信托财产扣除所有逾期 30 天 (不含) 以上贷款本息后的净值按照本合同约定支付截至该核算日应付的各项信托费用后仍多于或等于计算至该核算日全部优先信托单位的信托利益” 的资金支付至信托财产专户并计入信托财产。
目前该信托计划未有触发委托人（劣后）追加认购义务的情形。
问题：基于上述背景资料，A 公司是否需要合并该集合信托计划。非常感谢陈老师！

回答人：chenyiwei
影响 A是否需合并该信托的主要考量，一是 A作为唯一劣后级是剩余风险和报酬的最终承担着；二是信托对收益分配、亏损分担的约定，由于基础资产是固定利率的贷款，无超额收益，故追加支付义务是影响其收益的主要考虑因素。虽然目前尚未实际触发该义务，但仍存在潜在的可能性，这本身也是劣后级承担风险的体现，故目前未触发补足义务不作为 A 不合并该信托的合理理由。

提问人：hemingxu1988 时间：2019-12-28 08:05:08
谢谢陈老师，还想问下陈老师，信托中这个条款
B 信托有权自主严格落实贷款发放的个人资质审核及风控措施。对最终资质的审核，贷款申请、贷款调查及贷款审批等应符合《关于规范整顿 “现金贷” 业务的通知》及《个人贷款暂行管理办法》规定。B 信托实际行使审核职能，对不符合标准的贷款进行驳回，并记录留存。B 信托通过资产服务顾问平台对《贷款合同》采取必要的公示手续，并对增加借款人责任、免除贷款人责任的格式条款做出提示。
B 信托公司通过委托风控数据服务公司提供风控数据服务，委托信息技术服务机构提供信息技术服务。
是否意味着 A 公司不能控制信托计划？因为 B 信托公司有实质上的权利（不符合标准的贷款进行驳回等）

回答人：chenyiwei
但这种情况下受托人还是代理人，其是代表背后的主要责任人（A公司）行使权力。